臺灣臺南地方法院刑事判決
110年度易字第838號
公  訴  人  臺灣臺南地方檢察署檢察官
被      告  李順德




上列被告因竊盜案件，經檢察官提起公訴（110年度偵字第7179
號），嗣被告於本院準備程序中就被訴事實為有罪之陳述，經本
院裁定以簡式審判程序審理，判決如下：
    主  文
李順德犯如附表「罪刑及沒收」欄所示之貳罪，各處如附表「罪
刑及沒收」欄所示之刑及沒收。應執行有期徒刑壹年肆月。沒收
部分併執行之。
    事  實
一、李順德意圖為自己不法之所有，基於攜帶兇器毀越窗戶侵入
    住宅竊盜之犯意，分別為下列行為：
　㈠於民國109年8月4日凌晨1時19分至同日凌晨2時34分間，攜帶
    客觀上足以對人之生命、身體安全構成威脅而具有危險性、
    可供為兇器使用之梅花扳手1支，至黃振明位於臺南市○○區○
    ○街00○0號住處，持上開梅花扳手拆除該住處後方之鐵窗後
    ，自其拆下鐵窗之處爬入內而侵入黃振明上址住宅，竊取RO
    LEX機械錶1只、不詳廠牌機械錶2只、鑽戒1只及洋酒3瓶得
    逞，隨即逃離現場。嗣黃振明發覺遭竊並報警處理，經員警
    調閱監視器畫面後，通知李順德到案說明，並經李順德提出
    而扣得其所竊取之上開ROLEX機械錶1只（已發還黃振明），
    而查悉上情。
　㈡另於109年8月9日凌晨2時20分至同日時40分間，攜帶客觀上
    足以對人之生命、身體安全構成威脅而具有危險性、可供為
    兇器使用之六角扳手1支，至李家豪、湯安安位於臺南市○區
    ○○路000巷00號住處，持上開六角扳手拆除該住處後方之鐵
    窗後，自其拆下鐵窗之處爬入內而侵入李家豪、湯安安上址
    住宅，在該住宅1樓著手搜尋、物色財物，適湯安安在2樓聽
    聞聲響，至樓梯處打開樓梯門往下查看，發覺李順德在1樓
    ，便返身要求李家豪立即報警，李順德因看見當時位在樓梯
    處之湯安安，隨即逃離現場而未得逞。嗣員警據報到場處理
    ，並調閱監視器畫面後，循線查悉上情。
二、案經臺南市政府警察局第二分局及第五分局報告臺灣臺南地
    方檢察署檢察官偵查起訴。
    理  由
一、本件被告李順德所犯係死刑、無期徒刑或最輕本刑為3年以
    上有期徒刑以外之罪，亦非屬高等法院管轄第一審案件之罪
    ，其於本院準備程序中就被訴事實為有罪之陳述，經本院告
    知簡式審判程序之旨，並聽取檢察官及被告之意見後，依刑
    事訴訟法第273條之1第1項之規定，裁定行簡式審判程序，
    是依刑事訴訟法第273條之2規定，本件之證據調查，不受同
    法第159條第1項、第161條之2、第161條之3、第163條之1及
    第164條至第170條所規定證據能力認定及調查方式之限制。
二、認定犯罪事實所憑之證據及理由： 
　  上開犯罪事實，業據被告於警詢、偵查、本院準備程序及審
    理時均坦承不諱（警1卷第1至5頁；警2卷第1至5頁；偵卷第
    59至61頁；本院卷第111頁、第117至118頁），就事實欄㈠
    部分，核與證人即被害人黃振明於警詢證述之情節相符（警
    2卷第9至10頁），並有臺南市政府警察局第二分局長樂派出
    所扣押筆錄、扣押物品目錄表、贓物認領保管單各1份（警2
    卷第11至15頁、第17頁）、監視器錄影畫面翻拍照片6張（
    警2卷第23至25頁）、現場照片6張（警2卷第26至28頁）在
    卷可稽，復有ROLEX機械錶1只扣案可佐（已發還黃振明）；
    另就事實欄㈡部分，核與證人即被害人李家豪、湯安安於警
    詢證述之情節相符（警1卷第7至8頁、第9至11頁），並有湯
    安安指認被告之指認犯罪嫌疑人紀錄表1份（警1卷第13至19
    頁）、監視器錄影畫面翻拍照片12張（警1卷第21至31頁）
    、現場採集被告鞋印照片2張（警1卷第33頁）、臺南市政府
    警察局第五分局110年10月5日南市警五偵字第1100524807號
    函暨所附李家豪、湯安安住處現場照片12張（本院卷第63至
    70頁）附卷可參，足認被告上開任意性自白均與事實相符，
    堪以採信。是本案事證明確，被告上揭犯行均堪認定，應依
    法論科。
三、論罪科刑：
  ㈠刑法第321條第1項第2款所稱之「毀越」，所謂「毀」係指毀
    壞，而所謂「越」則指越入、超越或踰越而言，祇要毀壞、
    踰越或超越門窗、安全設備之行為使該門窗、安全設備喪失
    防閑作用，即該當於前揭規定之要件。又現行刑法第321條
    第1項第2款已將「門扇」修正為「門窗」，以符實務用語，
    故「窗戶」既為該條款之加重竊盜罪構成要件所直接明文規
    定，即無須再將「窗戶」論以該款之「安全設備」。另刑法
    第321條第1項第3款之攜帶兇器竊盜罪，係以行為人攜帶兇
    器竊盜為其加重條件，此所謂兇器，其種類並無限制，凡客
    觀上足對人之生命、身體、安全構成威脅，具有危險性之兇
    器均屬之，且祇須行竊時攜帶此種具有危險性之兇器為已足
    ，並不以攜帶之初有行兇之意圖為必要（最高法院79年台上
    字第5253號判決意旨參照）。
  ㈡查被告就事實欄㈠、㈡分別持梅花扳手、六角扳手拆除上開2
    址住宅後側之鐵窗，足認該梅花扳手、六角扳手均屬質地堅
    硬，若持之攻擊人體自能成傷，客觀上足以對人之生命、身
    體安全構成威脅而具有危險性，核均屬兇器無訛；而被告分
    別持該梅花扳手、六角扳手毀壞上開2址住宅後側鐵窗，使
    該等鐵窗喪失防盜、防閑作用，並自其拆下鐵窗之處踰越而
    爬入屋內，侵入上開2址住宅，依前揭說明，其所為自均屬
    攜帶兇器毀越窗戶侵入住宅竊盜之行為無訛。又就事實欄㈡
    部分，被告已著手於攜帶兇器毀越窗戶侵入住宅竊盜犯行之
    實行，但因遭被害人湯安安當場察覺而未得手財物，係屬未
    遂。是核被告就事實欄㈠所為，係犯刑法第321條第1項第1
    、2、3款之攜帶兇器毀越窗戶侵入住宅竊盜罪；就事實欄㈡
    所為，係犯刑法第321條第2項、第1項第1、2、3款之攜帶兇
    器毀越窗戶侵入住宅竊盜未遂罪。
  ㈢被告就事實欄㈡部分，其持兇器拆除鐵窗後侵入李家豪、湯
    安安共居之住宅行竊，係以一行為觸犯數罪名之同種想像競
    合犯，應依刑法第55條前段規定，從一重之攜帶兇器毀越窗
    戶侵入住宅竊盜未遂罪處斷。
  ㈣被告所犯上開2罪，其行竊時間有明顯區隔，行竊地點及被害
    人亦有不同，顯然犯意各別，行為互殊，應予分論併罰。
  ㈤就事實欄㈡部分，被告已著手於加重竊盜犯行之實行，但未
    得手財物，係屬未遂，爰依刑法第25條第2項規定，按既遂
    犯之刑度減輕之。
  ㈥爰審酌被告前因竊盜、毀損等案件，分別經法院判處罪刑確
    定後，經臺灣高雄地方法院以103年度聲字第1454號裁定，
    定應執行刑為有期徒刑8年確定，於109年3月20日縮短刑期
    假釋出監，至110年3月1日始假釋期滿等情，有臺灣高等法
    院被告前案紀錄表在卷可查（見本院卷第28至29頁、第55頁
    ），被告猶未生警惕，在假釋期間內，不思循正當途徑獲取
    生活所需，竟貪圖不法財產利益，先後犯下本案2次加重竊
    盜犯行，足見其法治觀念明顯薄弱，漠視他人權益，就事實
    欄㈠部分，並造成黃振明蒙受一定程度之損害，就事實欄㈡
    部分，雖未得手財物，但其拆除鐵窗入內行竊，亦侵擾李家
    豪、湯安安居住安寧，對民眾財產安全及社會治安均造成危
    害，所為均應予相當程度之非難；復考量被告自述其犯罪動
    機及目的係為籌得醫藥費（見本院卷第119頁），被告2次犯
    罪手段均係持兇器拆除鐵窗侵入住宅行竊，就事實欄㈠竊得
    ROLEX機械錶1只、不詳廠牌機械錶2只、鑽戒1只及洋酒3瓶
    ，其中ROLEX機械錶1只已發還黃振明，有前引贓物認領保管
    單可佐，此部分犯罪所生損害有稍微減輕，暨被告始終坦承
    犯行，惟迄未賠償黃振明其餘所受損害之犯後態度；兼衡被
    告有多次加重竊盜之前科紀錄，有臺灣高等法院被告前案紀
    錄表附卷可查，素行非佳，及被告於本院提出其經診斷患有
    右腳踝蜂窩性組織炎、心房顫動、慢性腎病變、痛風等症狀
    之診斷證明書及輕度身心障礙證明（本院卷第93至95頁、第
    99至100頁、第121頁），暨其於本院審理時自述所受教育程
    度為國小畢業，未婚，無子女，入監前曾從事焊接工作，當
    時月收入約新臺幣3萬餘元等智識程度及家庭經濟生活狀況
    （本院卷第118頁）等一切情狀，分別量處如主文所示之刑
    ，並綜合考量被告本案2次犯行之時間間隔、犯罪類型及手
    段、對被害人等法益之侵害等情，合併定其應執行刑如主文
    所示。　　
四、沒收部分：
  ㈠按供犯罪所用、犯罪預備之物或犯罪所生之物，屬於犯罪行
    為人者，得沒收之；於全部或一部不能沒收或不宜執行沒收
    時，追徵其價額，刑法第38條第2項前段、第4項分別定有明
    文。查被告就事實欄㈠、㈡分別用以拆除鐵窗之梅花扳手、
    六角扳手各1支，核分屬被告本案2次加重竊盜犯行所用之物
    ，且均為被告所有，業據被告於本院審理時供承在卷（本院
    卷第118頁），均未扣案，爰依刑法第38條第2項前段、第4
    項規定，於被告所犯各該罪刑項下宣告沒收，並於全部或一
    部不能沒收或不宜執行沒收時，追徵其價額。
  ㈡次按犯罪所得，屬於犯罪行為人者，沒收之；於全部或一部
    不能沒收或不宜執行沒收時，追徵其價額；犯罪所得已實際
    合法發還被害人者，不予宣告沒收或追徵，刑法第38條之1
    第1項前段、第3項、第5項分別定有明文。查被告事實欄㈠
    竊得之ROLEX機械錶1只、不詳廠牌機械錶2只、鑽戒1只及洋
    酒3瓶，核均屬其犯罪所得，其中ROLEX機械錶1只已發還黃
    振明，有前引贓物認領保管單可佐，是此部分犯罪所得不予
    宣告沒收；另其餘之物均未扣案，亦未返還黃振明，此據被
    告於本院審理時陳明在卷（本院卷第118頁），復查無刑法
    第38條之2第2項所定之情事，自均應依刑法第38條之1第1項
    前段、第3項規定，於被告所犯此部分罪刑項下宣告沒收，
    並於全部或一部不能沒收或不宜執行沒收時，追徵其價額。
  ㈢本件被告上開經宣告沒收部分，依刑法第40條之2第1項規定
    ，併執行之。
據上論斷，應依刑事訴訟法第273條之1第1項、第299條第1項前
段，刑法第321條第1項第1、2、3款、第2項、第55條、第25條第
2項、第51條第5款、第38條第2項前段、第4項、第38條之1第1項
前段、第3項、第40條之2第1項，刑法施行法第1條之1第1項，判
決如主文。
本案經檢察官蘇聖涵提起公訴，檢察官羅瑞昌到庭執行職務。
中　　華　　民　　國　　110 　年　　11　　月　　4 　　日
                  刑事第七庭  法　官  吳彥慧
以上正本證明與原本無異。
如不服本判決應於收受本判決後20日內向本院提出上訴書狀，並
應敘述具體理由。其未敘述上訴理由者，應於上訴期間屆滿後20
日內向本院補提理由書狀（均須按他造當事人之人數附繕本）「
切勿逕送上級法院」。 
　　　　　　　　　　　　　　　書記官  張儷瓊
中　　華　　民　　國　　110 　年　　11　　月　　8 　　日
附錄本案論罪科刑法條：
中華民國刑法第321條
犯前條第1項、第2項之罪而有下列情形之一者，處6月以上5年以
下有期徒刑，得併科50萬元以下罰金：
一、侵入住宅或有人居住之建築物、船艦或隱匿其內而犯之。
二、毀越門窗、牆垣或其他安全設備而犯之。
三、攜帶兇器而犯之。
四、結夥三人以上而犯之。
五、乘火災、水災或其他災害之際而犯之。
六、在車站、港埠、航空站或其他供水、陸、空公眾運輸之舟、
    車、航空機內而犯之。
前項之未遂犯罰之。

附表：
編號 犯罪事實 罪刑及沒收 1 事實欄㈠ 李順德犯攜帶兇器毀越窗戶侵入住宅竊盜罪，處有期徒刑拾壹月。 未扣案梅花扳手壹支、機械錶貳只、鑽戒壹只及洋酒參瓶均沒收，於全部或一部不能沒收或不宜執行沒收時，均追徵其價額。 2 事實欄㈡ 李順德犯攜帶兇器毀越窗戶侵入住宅竊盜未遂罪，處有期徒刑柒月。 未扣案六角扳手壹支沒收，於全部或一部不能沒收或不宜執行沒收時，追徵其價額。 

卷宗代號對照表： 1.臺南市政府警察局第五分局南市警五偵字第1090453356號刑案偵查卷宗(警1卷) 2.臺南市政府警察局第二分局南市警二偵字第1090458330號刑案偵查卷宗(警2卷) 3.臺灣臺南地方檢察署109年度偵字第17840號偵查卷宗 4.臺灣臺南地方檢察署109年度偵字第18792號偵查卷宗 5.臺灣臺南地方檢察署110年度偵字第7179號偵查卷宗(偵卷) 6.臺灣臺南地方法院110年度易字第838號刑事卷宗(本院卷)